Inventaris van het archief van het Ministerie van Verkeer en Waterstaat: Dienst Weg- en Waterbouwkunde (DWW), 1961-1994
Nationaal Archief, Den Haag
- Waterstaat 1945-2001, 028
  - Het opstellen van richtlijnen voor aanleg en onderhoud van infrastructurele werken. 1945-, 528
    Handleiding beheer groenvoorzieningen.
    Opm.: Het betreft voornamelijk richtlijnen met betrekking tot autosnelwegen, die alle bij de Rijkswaterstaat in beheer zijn.
    De Richtlijnen voor het Ontwerpen van Autosnelwegen (ROA) en (Commissie) Richtlijnen voor het Ontwerpen van Niet-Autosnelwegen (RONA) en de meeste andere richtlijnen zijn in beheer gegeven bij de Stichting Centrum voor Regelgeving en Onderzoek in de Grond-, Water- en Wegenbouw en de Verkeerstechniek (CROW) te Ede, een stichting waar Rijkswaterstaat in participeert.
    - Voorschrift voor het inmetselen van gladheidsmelders in een asfaltbetonwegdek met behulp van bitumenmengsels II van de Afdeling Kunststoffen en Waterbouw (KW)., 1969; 329
    - Algemene voorschriften voor de analyse van boorkernen van kortingsbestekken en richtlijnen voor het nemen en verzenden van monsters van/voor asfaltverhardingen (A 70-06, A 70-07 en A 71-01)., 1970-1971; 349
    - Verslagen van besprekingen over de Richtlijnen voor Ontwerp van Niet-Autosnelwegen (RONA) tussen de Dienst Verkeerskunde en het Rijkswegenlaboratorium., 1972-1980; div. nrs
      - 1972-1976, 218; pak
      - 1975-1978, 221
        11 tekeningen
      - 1977-1980, 219; pak
      - 1978, 220
    - Conceptrapport KG 76-07 over de eisen en besteksformuleringen voor waterbouwkundig asfaltbeton., 1976; 298
    - Conceptrapport KG 76-08 over de eisen, proeven en suggesties voor besteksformuleringen inzake enkele belangrijke kunstharstoepassingen., 1976; 299
    - Conceptrapport KG 76-09 over de herziening eisen 1972; keuringsproeven voor gesteenten en oppervlaktetextuur., 1976; 297
    - Conceptrapport KG 76-10 over de herziening eisen 1972; eisen en keuringsproeven voor wegmarkeringen., 1976; 296
    - De statistische verwerking van analyseresultaten voor kortingsbestekken van de Afdeling Asfalt en Teer (AT)., 1976; 354
    - Voorschriften voor analysemethoden van waterbouwasfaltbeton en zandasfalt (cilinders) voor kortingsonderzoek., 1976; 295
    - Bepalingen en eisen voor regeneratie-asfalt., 1977; 355
    - Bepalingen voor de aanleg van vakken zeer open asfaltbeton., 1977; 356
    - Uitvoering en controle van open steenasfalt voor bodembeschermingsmatten en kraagstukken van de Afdeling Kunststoffen, Beton en Waterbouw (KBW)., 1978; 336
    - Voorschrift voor het maken van proefplaten., 1978; 357
    - Terugwinning van bitumen uit asfalt., 1979-1980; 359
    - Hergebruik van asfalt in de vorm van breekasfaltcement., 1980-1983; 335
    - Eisen en besteksformuleringen voor de toepassing van wegdekreflectoren voor tijdelijke wegomleggingen., 1981; 1
    - Opbreken en de opslag van oud wegverhardingsmateriaal ten behoeve van hergebruik in de wegenbouw., 1981; 2
    - Inschrijvingsprocedure van reflecterende witte wegenverf., 1982-1986; 3
    - Geluidbeperkende constructies langs wegen., 1982-1987; 266; pak
    - Het gebruik van bestrijdingsmiddelen voor groenvoorzieningen en verhardingen bij de Rijkswaterstaat., 1982-1987; 271; pak
      1 tekening
    - Aanvullende voorschriften voor analysemethoden van waterbouwasfaltbeton voor opleveringscontrole., 1983; 67
    - Besteksbepalingen Betonpuingranulaat 0/40., 1983; 14
    - Normen en voorschriften naar de mogelijke toepasbaarheid van grindbetonpuin in grindasfaltbeton., 1983; 35
    - Verwerkingsvoorschriften van verf voor wegbebakening., 1983; 34
    - Voorstel voor besteksbepalingen ter borging van de kwaliteit van klei onder steenzettingen., 1983; 66
    - Besteksvoorschriften voor hergebruik van asfaltmateriaal op partiële basis., 1983-1984; 28
    - Concept leveringsovereenkomst geregeneerd waterbouwasfalt (hergebruik op partiële basis) en concept eisen en voorschriften voor de bereiding en levering van waterbouwasfalt met hergebruik van asfalt op partiële basis., 1984; 92
    - Grondslagen voor certificering van thermoplastisch markeringsmateriaal., 1984; 89
    - Keuring en controle tijdens de productie van asfalt voor asfaltzakken in de drempel van de stormvloedkering Oosterschelde (SVKO)., 1984; 90; pak
    - Handleiding voor het toezicht bij uitvoering en controle van wegbouwkundige werken., 1984-1986; 310
    - Werkwijze bij het ontwikkelen van voorstellen van eisen en voorschriften voor alternatieve materialen door SCW-A groepen., 1985; 287; stuk
    - Bepalingen voor cementbetonwerken, waarbij de specie vervaardigd wordt in een bouwwerkcentrale., 1986; 316
    - Concept-eisen te stellen aan aangebrachte voegvullingsmassa's in cementbetonverhardingen., 1986; 315
    - Concept-richtlijnen bij de aanleg van wegen en in de invulling van het landschap., 1986; 79
    - Handleiding voor de indeling rapporten bij de Afdeling Adviezen van de Hoofdafdeling Materialen (MAA)., 1986; 314
    - Voorschrift voor het bepalen van de weerstand tegen slijtage van zandasfalt., 1986; 321
    - Handleiding Wegenbouw Ontwerp Hemelwaterafvoer., 1986-1988; 275; pak
    - Besteksbepalingen voor de toepassing van steenmastiekasfalt van de Hoofdafdeling Materialen (MAA)., 1987; 372
    - Handleiding Wegenbouw Ontwerp Verhardingen., 1987-1988; 274
    - Kwaliteitshandboek van de Afdeling Adviezen van de Hoofdafdeling Materialen (MAA)., 1987-1989; div. nrs
      - 1987, 371
      - 1989, 403
    - Acceptatieprocedure nieuwe asfaltmengsels en -mengtechnieken., 1988; 402
    - Gedragsregels voor de rijspoordiepte ten behoeve van de advisering van de Afdeling Adviseurs van de Hoofdafdeling Wegenbouw (WXA)., 1988; 410
    - Handleiding beheersplannen voor groenvoorzieningen bij Rijkswaterstaat., 1988; 447
    - Prioriteiten ten aanzien van uitvoering van onderzoek over en ontwikkeling van voorschriften voor toepassing van geokunststoffen in de civiele techniek., 1989; 435
    - Rapport van de Projectgroep Kwaliteitszorg Wegenbouw: Wegwijs in Kwaliteit., 1989; 439
  - Het doen van anticiperend onderzoek naar nieuwe technologieën, toe te passen bij de aanleg en het onderhoud van infrastructurele werken. 1945-, 531
    Product: Rapporten en dergelijke.
    Opm.: Ontwikkeling van het zeer open asfaltbeton (ZOAB) en aanverwante materialen binnen de DWW.
    Afwegingsproject onder- of bovengronds bouwen, uitgevoerd binnen de Bouwdienst.
    Specifiek onderzoek dat gericht is op een project of onderzoek dat ter voorbereiding van een richtlijn wordt uitgevoerd valt niet onder deze handeling.
    - Verslagen en notities, I
      - Verslagen en notities van de Afdeling Asfalt en Teer (AT)., 1972-1981; div. nrs
        - 1972-1976, 361; pak
        - 1977, 362
        - 1978, 363; pak
          4 tekeningen
        - 1979, 364; pak
        - 1980, 365; pak
        - 1981, 366
      - Afdelingsplannen., 1974-1982; div. nrs
        - Afdeling Asfalt en Teer (AT), 1974-1976, 350
        - Afdeling Advies en Kwaliteitszorg (AK), 1982, 5
      - Verslagen en notities van de Afdeling Wetenschappelijk Stafbureau (WS)., 1975-1976; 370
      - Stuurgroep Hergebruik Asfaltverhardingsmateriaal., 1975-1980; div. nrs
        - 1975-1977, 223; pak
        - 1978, 224; pak
        - 1979-1980, 225; pak
      - Verslagen van vergaderingen van de Stuurgroep Opbouw Wegbouwkundige Dienst (SG.WBD)., 1980; div. nrs
        Zie overzichtslijst in eenheid 146
        - SG.WBD 80/I - 80/XIX en SG.WBD 80/001 - 80/050, 1980, 142; pak
        - SG.WBD 80/051 - 80/077, 1980, 146; pak
      - Hoofdafdeling Materialen (MA)., 1981-1989; div. nrs
        - Verslagen. 1981-1988, div. nrs
          - MAA-V-81-007 - 81-317, 1981, 16; pak
          - MAA-V-82-001 - 82-420, 1982, 48; pak
          - MAA-V-83-002 - 83-422, 1983, 33; pak
          - MAA-V-84-014 - 84-424, 1984, 86; pak
          - MAA-V-85-008 - 85-355, 1985, 303; pak
          - MAA-V-86-001 - 86-195, 1986, 312; pak
          - MAA-V-87-006 - 87-331, 1987, 347; pak
          - MAA-V-88-004 - 88-230, 1988, 406
          - MAK-V-86-002 - 86-327, 1986, 331
          - MAK-V-87-013 - 87-348, 1987, 379
          - MAO-V-81-008 - 81-062, 1981, 12
          - MAO-V-82-009 - 82-156, 1982, 40; pak
          - MAO-V-83-024 - 83-159, 1983, 42
          - MAO-V-84-007 - 84-127, 1984, 101
          - MAO-V-85-005 - 85-087, 1985, 283
          - MAO-V-86-004 - 86-086, 1986, 319
          - MAO-V-87-006 - 87-067, 1987, 381
          - MAW-V-82-001 - 82-106, 1982, 55
          - MAW-V-83-001 - 84-082, 1983-1984, 96
        - Notities. 1981-1989, div. nrs
          - MAA-N-81-001 - 81-312, 1981, 9; pak
          - MAA-N-82-002 - 82-416, 1982, 49; pak
          - MAA-N-83-001 - 83-218, 1983, 32; pak
          - MAA-N-83-231 - 83-430, 1983, 26; pak
          - MAA-N-84-001 - 84-215, 1984, 99; pak
          - MAA-N-84-216 - 84-403, 1984, 100; pak
          - MAA-N-85-010 - 85-357, 1985, 301; pak
          - MAA-N-86-006 - 86-100, 1986, 317; pak
          - MAA-N-86-103 - 86-197, 1986, 313; pak
          - MAA-N-87-003 - 87-172, 1987, 340; pak
          - MAA-N-87-184 - 87-332, 1987, 341; pak
          - MAA-N-88-001 - 88-091, 1988, 405; pak
          - MAA-N-88-097 - 88-227, 1988, 404; pak
          - MAK-N-86-010, 86-138 en 86-262, 1986, 324
          - MAK-N-87-020 - 87-327, 1987, 380
          - MAO-N-82-002 - 82-100a, 1982, 41; pak
          - MAO-N-82-101 - 82-164, 1982, 57; pak
          - MAO-N-83-005 - 83-099, 1983, 36; pak
          - MAO-N-83-102 - 83-133, 1983, 43; pak
          - MAO-N-83-134 - 83-162, 1983-1984, 50
          - MAO-N-84-001 - 84-066, 1984, 84
          - MAO-N-84-083 - 84-154, 1984, 85; pak
          - MAO-N-85-004 - 85-085, 1985, 280; pak
          - MAO-N-86-002 - 86-104, 1986, 318; pak
          - MAO-N-87-002 - 87-070, 1987, 382; pak
          - MAO-N-88-005 - 88-049, 1988, 427; pak
          - MAO-N-89-001 - 89-043, 1989, 440; pak
          - MAW-N-81-013 - 81-090, 1981, 47; pak
          - MAW-N-82-001 - 82-143, 1982, 56; pak
          - MAW-N-83-002 - 83-093, 1983, 65; pak
          - MAW-N-84-002 - 84-076, 1984, 95; pak
          - MAW-N-85-001 - 85-075, 1985, 281
        - Verslagen en notities. 1988-1989, div. nrs
          - MAA-89-001 - 89-090, 1989, 442; pak
          - MAA-89-091 - 89-157, 1989, 443; pak
          - MAK-88-005 - 88-298, 1988, 399
          - MAK-89-012 - 89-190, 1989, 441
      - Hoofdafdeling Wegontwerp en omgeving (WO)., 1983-1985; div. nrs
        - Verslagen. 1983, div. nrs
          - WOO-AW-83-028, 1983, 78; stuk
        - Notities. 1983-1985, div. nrs
          - WOM-83-005 - 83-025, 1983, 74
          - WOO-84-001 - 84-015, 1984, 93
          - WOO-85-001 - 85-006, 1985, 304
      - Notities van de Hoofdafdeling Constructies (CO)., 1983-1985; div. nrs
        - CO-N-85-001 - 85-019, 1985, 289
        - CO-N-84-001 - 84-015, 1984, 64
        - COA-N-83-001 - 83-058, 1983, 72
        - COA-N-84-001 - 84-060, 1984, 63
        - COA-N-85-001 - 85-005, 1985, 290
        - COO-N-83-001 - 83-040, 1983, 22; pak
        - COO-N-83-041 - 83-058, 1983, 23
        - COO-N-84-001 - 84-049, 1984, 82; pak
        - COO-N-84-050 - 84-073, 1984, 83
        - COO-N-85-001 - 85-035, 1985, 286; pak
      - Technisch Wetenschappelijk Stafbureau (TW)., 1983-1989; div. nrs
        - Notities. 1983-1989, div. nrs
          - TW-N-83-001 - 84-021, 1983-1984, 59
          - TW-N-85-002 - 85-034, 1985, 276; pak
          - TW-N-86-001 - 86-036, 1986, 277; pak
          - TW-N-86-038 - 86-066, 1986, 278; pak
          - TW-N-87-001 - 87-055, 1987, 388; pak
          - TW-N-87-056 - 87-091, 1987, 389; pak
          - TW-N-88-012 - 88-039, 1988, 414; pak
          - TW-N-88-041 - 88-108, 1988, 415; pak
          - TW-N-89-001 - 89-085, 1989, 437; pak
          - TW-N-89-086 - 89-136, 1989, 438; pak
        - Verslagen. 1988-1989, div. nrs
          - TW-V-88-001 - 88-105, 1988, 430
          - TW-V-89-001 - 89-028, 1989, 434; pak
      - Hoofdafdeling Waterbouw (WB)., 1985-1989; div. nrs
        - Verslagen. 1985-1987, div. nrs
          - WBA-V-86-001 - 86-033, 1986, 348
          - WBA-V-87-010 - 87-040, 1987, 386
          - WBO-V-85-001 - 86-012, 1985-1986, 345
          - WBO-V-86-041 - 86-059, 1986, 368
          - WBO-V-87-001 - 87-005, 1987, 346
          - WB-V-86-001 - 86-024, 1986, 343
          - WB-V-87-001 - 87-010, 1987, 344
        - Notities. 1985-1988, div. nrs
          - WBA-M-87-001 - 87-050, 1987, 385; pak
          - WBA-N-88-053, 1988, 416
          - WB-N-85-001 - 85-024, 1985, 285
          - WB-N-86-001 - 86-050, 1986, 288; pak
          - WB-N-86-051 - 86-117, 1986, 332; pak
          - WB-N-86-118 - 86-204, 1986, 334; pak
          - WB-N-87-001 - 87-061, 1987, 393; pak
            8 tekeningen
          - WB-N-87-063 - 87-080, 1987, 395; pak
          - WB-N-87-081 - 87-146, 1987, 384; pak
        - Verslagen en notities. 1987-1989, div. nrs
          - WBA-87-051 - 87-076, 1987, 387
          - WBA-88-001 - 88-030, 1988, 390; pak
          - WBA-88-031 - 88-060, 1988, 413; pak
          - WBA-88-061 - 88-130, 1988, 412; pak
          - WBA-88-131 - 88-185, 1989, 409; pak
          - WBA-89-001 - 89-050, 1989, 411; pak
          - WBA-89-051 - 89-090, 1989, 445; pak
          - WBA-89-091 - 89-130, 1989, 448; pak
          - WBA-89-131 - 89-167, 1989, 449; pak
          - WBO-88-001 - 88-039, 1988, 383; pak
          - WBO-88-040 - 88-089, 1988, 417; pak
      - Notities van de Hoofdafdeling Wegenbouw (WX)., 1985-1989; div. nrs
        - WXA-N-85-09 - 85-13, 1985, 6
        - WXA-N-86-02 - 86-36, 1986, 88
        - WXA-N-87-001 - 87-048, 1987, 398; pak
        - WXA-N-88-002 - 88-052, 1988, 408; pak
        - WXA-N-89-001 - 89-057, 1989, 436; pak
        - WXI-N-89-009 - 89-036, 1989, 433; pak
        - WXM-N-86-005 - 86-023, 1986, 309
        - WXM-N-87-001 - 87-013, 1987, 397; pak
        - WXM-N-88-001 - 88-030, 1988, 421; pak
        - WX-N-85-009 - 85-019, 1985, 311
        - WX-N-86-001 - 86-015, 1986, 308
        - WX-N-87-001 - 87-013, 1987, 396
        - WX-N-88-001 - 88-027, 1988, 407; pak
        - WX-N-89-002 - 89-017, 1989, 432
        - WXO-M-85-041- 85-050, 1985, 307
        - WXO-N-86-002 - 86-048, 1986, 305; pak
        - WXO-N-87-001 - 87-049, 1987, 400; pak
        - WXO-N-87-051 - 87-077, 1987, 373; pak
        - WXO-N-87-078 - 87-101, 1987, 374
        - WXO-N-88-001 - 88-034, 1988, 424; pak
        - WXO-N-88-035 - 88-058, 1988, 425; pak
        - WXO-N-89-001 - 89-041, 1989, 429; pak
      - Verslagen van vergaderingen van het coördinatorenoverleg Alternatieve Materialen en Hergebruik., 1985-1989; div. nrs
        - 1985-1989, 253; pak
        - 1987-1989, 254
      - Notities van de Hoofdafdeling Milieu (MI)., 1987-1989; div. nrs
        - MI-87-003, 1987, 13
        - MI-88-001 - 88-025, 1988, 420; pak
        - MI-88-027 - 88-047, 1988, 423
        - MI-88-057 - 88-059, 1988, 418; pak
        - MI-88-060 - 88-084, 1988, 419; pak
        - MI-AL-89-022 - 89-065, 1989, 444; pak
        - MI-AL-89-070 - 89-136, 1989, 450
    - Rapporten, II
      - Trilllingsonderzoek naar de toepassing van asfalt bij de bouw van dijken., 1963-1967; 338
        5 tekeningen
      - Trillingsmetingen aan wegconstructies ten behoeve van het verkrijgen van kennis omtrent de mechanische eigenschappen van de constructie onder omstandigheden, die het verkeer benaderen., 1965; 342
      - Discussienota met betrekking tot samenwerking tussen het Rijkswegenlaboratorium en de Leerstoel Wegbouwkunde der Technische Hogeschool te Delft in de ontwikkeling van een wegbeheerssysteem., 1966-1980; 211; pak
      - Beproeving van monsters zeer open asfaltbeton met dopes in het wielproefapparaat., 1974-1979; 351; pak
      - Voorschrift van het wielproefapparaat, dat gebruikt wordt voor de beproeving van asfaltmonsters op hun weerstand tegen spoorvorming van de Afdeling Asfalt en Teer (AT)., 1975; 352
      - Onderzoeksrapporten, uitgevoerd door het Koninklijke Shell-Laboratorium Amsterdam (KSLA) inzake scheurvorming in asfaltbeton., 1975-1978; 209; pak
      - Voorschrift voor het uitvoeren van de kruipproef om inzicht te verkrijgen in het ontstaan en het verloop van blijvende deformatie in asfalt., 1976; 353
      - Verslagen en notities van de Afdeling Kunststoffen, Beton en Waterbouw (KBW)., 1978-1980; div. nrs
        - 1978, 326; pak
        - 1979, 327; pak
          Foto
        - 1980, 367
      - Marshall- en kruiponderzoek van dicht asfaltbeton met polymeer AK 2500 en polyethyleen MAK 6016., 1979; 358
      - De totstandkoming van een Meerjarenonderzoeksplan voor Rijkswaterstaat (MOP-RWS)., 1981-1988; 256; pak
      - Oriënterend onderzoek naar de verdichting en de invloed hiervan op de samenstelling en de holle ruimte van zeer open asfaltbeton., 1984; 87
      - Proefnemingen met de toepassingen van steenslag met een hoog polijstgetal in deklagen van dicht asfaltbeton en van zeer open asfaltbeton., 1985; 102
      - Rijksweg 16, bestek ZH 2973., 1985; div. nrs
        - Verslag van de aanleg van een proefvak van zeer open asfaltbeton met toevoeging van Arbocel, 1985, 300
        - Vooronderzoek van zeer open asfaltbeton, 1985, 302
      - Concept-plan voor onderzoek naar de levensduur van asfaltbetonbekledingen., 1986; 320
      - Onderzoek naar de eigenschappen van zeer open asfaltbeton bereid met rubberbitumen., 1986; 339
      - Onderzoek naar de holle ruimte en toegankelijke holle ruimte van zeer open asfaltbeton., 1986; 391
      - Rapporten over de opdracht Technologieverkenning Rijkswaterstaat., 1986-1990; 267; pak
      - Ontwikkeling van een zeer open asfaltbetonnen deklaag voor orthotrope stalen bruggen., 1988; 401
      - Inleidend onderzoek naar de bruikbaarheid van de splijtproef ten behoeve van sterktebepaling zeer open asfaltbeton (ZOAB)., 1989; 431
      - Vergelijkend onderzoek dooimiddelen Rijkswaterstaat., 1989; 446
  - Het opstellen van het Rijkswaterstaat beleid inzake de kwaliteitseisen aan aannemers en andere toeleveranciers. 1945-, 534
    - Herziening van de eisen, die door Rijkswaterstaat zijn gesteld aan bouwstoffen voor de wegenbouw., 1961-1980; div. nrs
      - Wijzigingen in de eisen 1962 en 1967, 1961-1971, 232; pak
      - Eisen 1972. 1969-1979, div. nrs
        - Rapporten over kortingsbepalingen en de noodzakelijke compensatiekosten inzake controle van asfaltverhardingen, 1969-1973, 207
        - Verslagen van vergaderingen van de Overleggroep, 1969-1977, 189; pak
        - Wijzigingen en aanvullingen van de proeven, 1972-1975, 231
        - Samenstelling van commissies van overleg met Rijkswegenbouwlaboratorium, 1975, 190
        - Conceptrapporten en rapporten, 1976-1977, 206; pak
        - Verslagen van vergaderingen van de Werkgroep Algemeen, 1976-1977, 205; pak
        - Concept-handleiding voor het toezicht bij de uitvoering en controle van wegverhardingen, 1979, 208
      - Eisen 1978. 1975-1980, div. nrs
        - 1975-1976, 228; pak
        - 1976-1977, 229; pak
        - 1977-1980, 227; pak
    - Periodieke overleggen betreffende de kwaliteitszorg in de wegenbouw (POK)., 1982-1989; div. nrs
      - 1982-1984, 244; pak
      - 1983-1984, 243; pak
      - 1984-1985, 245; pak
      - 1986, 246; pak
      - 1987, 247; pak
      - 1988, 248; pak
      - 1989 feb. - mrt., 1989, 249; pak
      - 1989 apr. - dec., 1989, 250; pak
    - Rapporten over de kwaliteitsaudits., 1985-1989; 233; pak
    - Agenda's en verslagen van de vergaderingen van overlegorganen van het Projectbureau Kwaliteitszorg RWS-werken, met bijlagen, 1991-1996., div. nrs; 16 pakken en 7 omslagen
      - Stukken Kwaliteitszorg KB-001 - KB-107, 1991-1993, 940; 1 pak
      - Stukken Kwaliteitszorg KB-111 - KB-170, 1991-1993, 941; 1 pak
      - Stukken Kwaliteitszorg KB-183 - KB-258, 1993, 942; 1 pak
      - Stukken Kwaliteitszorg KB-259 - KB-363, 1993-1994, 943; 1 pak
      - Werkgroep Kwaliteitsplannen KB-POK-1 - KB-POK-45, 1991-1993, 944; 1 pak
      - Werkgroep Kwaliteitsplannen KB-POK-46 - KB-POK-82, 1993-1994, 945; 1 pak
      - Werkgroep Kwaliteitsplannen KB-POK-86 - KB-POK-103, 1994-1995, 946; 1 pak
      - Platform Kwaliteitszorg KB-PF-001 - KB-PF-53, 1992-1993, augustus, 947; 1 pak
      - Platform Kwaliteitszorg KB-PF-55 - KB-PF-97, 1993, juli-1994, mei, 948; 1 pak
      - Platform Kwaliteitszorg KB-PF-98 - KB-PF-137, 1994 juli-november, 949; 1 pak
      - Platform Kwaliteitszorg, 1995, 950; 1 pak
      - Overleg Kwaliteitszorg, 1993, 951
      - Notities en verslagen Platform Kwaliteitszorg KB-93001 - KB-93129, 1993, 952; 1 pak
      - Werkgroep Ontwerpkwaliteit KB-ONT-1 - KB-ONT-25, 1993, 953
      - Brieven Kwaliteitszorg, 1993, 954; 1 pak
      - Brieven Kwaliteitszorg, 1994, 955; 1 pak
      - Verslagen van diverse overlegorganen van het Projectbureau Kwaliteitszorg, met bijlagen, 1994, 956
      - Notities Project Kwaliteitszorg, 1994, 957
      - Taakgroep Bestekteksten KB-BT-01 - KB-BT-20, 1993-1994, 958
      - Voortrekkersoverleg Kwaliteitszorg KB-VOK-1 - KB-VOK-30, 1993-1995, 959; 1 pak
      - Voortrekkersoverleg Kwaliteitszorg VOK-35 - VOK-73, 1995, 960; 1 pak
      - Projectoverleg Kwaliteitszorg, 1995, 961
      - Vergaderverslagen van de Begeleidingscommissie Cursussen (BCC) en de Projectgroep Cursussen Kwaliteitszorg (PCK), met bijlagen, 1995-1996, 962
  - Het aanleggen en verbeteren van kunstwerken ten behoeve van de verkeersinfrastructuur. 1945-, 540
    Opm.: Het gaat om:
    - Tunnels.
    - Bruggen.
    - Viaducten.
    - Aquaducten.
    - Sluizen.
    - Stuwen.
    Voor een fasering van de handeling zie activiteitenlijst.
    - Vooronderzoek van verspaanbare epoxymortels voor onderaanslagen ten behoeve van het Philipsdamsluizencomplex in Zeeland., 1982; 294
  - Het binnen de eigen beheersorganisatie overdragen van het beheer van (delen van) rijkswaterstaatswerken bij reorganisaties., 878
    Bron: Interviews
    Opm. RIO: Het gaat hier om overdracht bij verandering van beheersgrenzen tussen regionale directies en dienstkringen van Rijkswaterstaat.
    - Dienst Weg- en Waterbouwkunde (DWW)
      - Stukken betreffende de plaats, taak en omvang van de in te stellen Waterbouwkundige Studie- en Advieseenheid (WSAE) in het kader van Operatie Drieluik, 1983., div. nrs; 1 pak en 1 omslag
        - Ingekomen reacties op de nota 'Studie- en Advieseenheid voor Waterbouwkundige Werken' van de Voorbereidingsgroep Werkgroep WBD (Wegbouwkundige Dienst), 1983 augustus-december, 963
        - Besluitenlijsten van de besprekingen van de Subgroep WSAE van de Werkgroep WBD, met bijlagen, 1983 oktober-november, 964; 1 pak
      - Agenda's en verslagen van de vergaderingen van de Voorbereidingsgroep Werkgroep WBD en van de Werkgroep WBD inzake de instelling van de WSAE en de Milieukundige Studie- en Advieseenheid (MSAE) bij de WBD in het kader van Operatie Drieluik, met bijlagen, 1983-1985., div. nrs; 3 pakken
        Het betreft archief gevormd door de WBD.
        - WG/WDB nrs.1-50, 1983 juli-1984 januari, 965
          Zie ook inventarisnummer 438.
        - WG/WBD nrs. 51-133, 1984 januari- mei, 966
        - WG/WBD nrs. 134-145, 1984 mei-1985 januari, 967
  - Het voorbereiden, (mede)vaststellen, coördineren en evalueren van integraal waterstaatsbeleid. 1945-, 917
    Product: Beleidsnota's, beleidsnotities, rapporten, adviezen en evaluaties.
    Opm.: 1. De eigenlijke vaststelling van het beleid vindt plaats in de ministerraad.
    2. Onder deze handeling valt ook:
    het voeren van overleg met andere ministers en vertegenwoordigers van uitvoeringsorganen over aangelegenheden betreffende individueel personenvervoer.
    het voorbereiden van een standpunt ter inbrenging in de Ministerraadsvergaderingen.
    het leveren van bijdragen aan het overleg en het voeren van overleg met het Staatshoofd.
    het voorbereiden van de Memorie van Toelichting op de Rijksbegroting.